臺灣屏東地方法院刑事判決　　　　　　　100年度訴字第470號
公　訴　人　臺灣屏東地方法院檢察署檢察官
被　　　告　蔡麗秀
指定辯護人　本院公設辯護人謝弘章
上列被告因違反毒品危害防制條例案件，經檢察官提起公訴（10
0 年度偵字第2642號）本院判決如下：
    主  文
蔡麗秀犯如附表所示之罪，各處如附表所示之刑，應執行有期徒
刑玖年，扣案之行動電話貳支（均含SIM 卡，門號分別為000
0000000號、零玖捌玖參伍伍貳陸捌號）均沒收，未扣案
販賣毒品所得新臺幣伍萬壹仟參佰元沒收，如全部或一部不能沒
收時，以其財產抵償之。
    事  實
一、蔡麗秀明知甲基安非他命係毒品危害防制條例第2 條第2 項
    第2 款所列之第二級毒品，不得非法持有、販賣，竟意圖營
    利，基於販賣第二級毒品甲基安非他命之犯意，以00000000
    00號及0000000000號行動電話作為聯絡交易毒品之工具，於
    附表編號1 號至43號所列時間、地點與附表所示之購毒對象
    約定交易毒品之時間、地點、數量或金額後，分別於附表所
    示時地，以附表所示方式與價格，販賣第二級毒品甲基安非
    他命予附表所示之陳世彬等人，並收取對價。嗣經警依法執
    行通訊監察後，於100 年2 月22日持搜索票，至蔡麗秀位於
    屏東縣萬丹鄉○○○街131 巷57號之住處執行搜索，當場扣
    得SAMSUNG 手機1 支（含SIM 卡，門號：0000000000）等物
    ，因而查悉上情。
二、案經屏東縣政府警察局報請臺灣屏東地方法院檢察署檢察官
    偵查起訴。
    理  由
一、證據能力部分：
  (一)被告以外之人於偵查中向檢察官所為陳述，依刑事訴訟法第
    159 條之1 第2 項明文規定原則上得為證據。查證人陳世彬
    、郭俊杰、郭壹帆、黃國原、陳正修等人於偵查中在檢察官
    面前之具結證述，被告及其辯護人均未抗辯該審判外陳述有
    何顯不可信之情況，亦未請求行使詰問權，依上開法條規定
    ，當有證據能力。
  (二)再司法警察依據監聽錄音結果予以翻譯而製作之監聽譯文，
    屬於文書證據之一種，倘被告或訴訟關係人對該通訊監察譯
    文之真實性並不爭執，即無勘驗辨認其錄音聲音之調查必要
    性，自得由法院依刑事訴訟法第165 條第1 項等規定，於審
    判期日向當事人等宣讀或告以要旨，使之表示意見並為辯論
    （最高法院100 年度台上字第2701號判決意旨參照）。本件
    當事人、辯護人對本判決所引監聽譯文，皆不爭執真實性而
    同意其證據能力（本院卷第17頁背面參照），揆諸前開說明
    ，自有證據能力。
二、上揭犯罪事實，業據被告於本院偵查中及本院準備程序、審
    判程序時均全數坦承不諱，核與證人即毒品買家陳世彬、郭
    俊杰、郭壹帆、黃國原、陳正修等人結證交易情形相符，復
    有渠等聯繫販毒之相關通訊監察譯文附卷可稽，以及扣案行
    動電話及夾鏈袋等物足資佐證，是認被告之自白和事實相合
    ，洵堪採信。從而本件罪證明確，被告犯行均堪認定，應依
    法論科。
三、按甲基安非他命係毒品危害防制條例第2 條第2 項第2 款所
    定第二級毒品。核被告所為，皆係犯毒品危害防制條例第4
    條第2 項之販賣第二級毒品罪。被告持有毒品之低度行為均
    應被販賣之高度行為所吸收，不另論罪。被告所犯如附表所
    示各罪，犯意個別、行為互殊，應分論併罰。被告對附表所
    示犯行，迭於偵審程序自白不諱，均應依毒品危害防制條例
    第17條第2 項減輕刑度。爰審酌被告並無前科，素行良好，
    有其臺灣高等法院被告前案紀錄表在卷可考，然毒品遺害無
    窮，一經吸染，萎痺終身，其因此失業亡家者，觸目皆是，
    由此肆無忌憚，滋生其他犯罪者，俯首即得，而欲消滅毒害
    ，杜漸防萌，當從毒品來源予以嚴加斷絕。是查緝毒品來源
    ，實為杜絕與毒品有關及衍生之犯罪，藉以維護國民身心健
    康，進而維持社會秩序，俾免國家安全陷於危殆，此乃毒品
    危害防制條例對販賣等提供毒品來源者設有嚴刑之所據。
    本件被告販賣毒品營利，助長施用毒品行為更形猖獗，非僅
    使他人之生命、身體法益受侵害，影響所及甚且危殆社會、
    國家之健全發展，當屬可咎，且經查獲次數高達43次，販售
    對象亦達6 人之多，惟犯後坦承犯行，顯有悔意，且每次交
    易之金額、數量亦非甚鉅，各量處如主文所示之刑，並定其
    應執行刑。
四、沒收部分：
  (一)按犯第4 條至第9 條、第12條、第13條或第14條第1 項、第
    2 項之罪者，其供犯罪所用或因犯罪所得之財物，均沒收之
    ，如全部或一部不能沒收時，追徵其價額或以其財產抵償之
    ，毒品危害防制條例第19條第1 項定有明文；再毒品危害防
    制條例第19條第1 項規定，犯販賣、運輸毒品罪者，其犯罪
    所得之財物，均沒收之，係採義務沒收主義，故其犯罪所得
    之對價，不問其中成本若干，利潤多少，均應全部諭知沒收
    ，以貫徹政府查禁煙毒之決心，並符立法本旨，最高法院95
    年度台上字第3133號判決意旨可資參照；又按販賣毒品所得
    之金錢，無論已否扣案，如仍屬存在，即應依法沒收。本件
    被告歷次販毒所得金額雖未扣案，然依前開說明，應依毒品
    危害防制條例第19條第1 項規定，併予宣告沒收，如全部或
    一部不能沒收時，以其財產抵償之。
  (二)被告與證人陳世彬等人間，如附表所示聯絡販毒事宜所持用
    之行動電話2 支（均含SIM 卡，門號分別為：0000000000號
    、0000000000號），經被告供稱為其所有，且為聯絡販毒之
    用，亦有上開電話之通訊監察譯文及證人陳世彬等人之證詞
    在卷足憑，依前開說明，亦應依毒品危害防制條例第19條第
    1 項規定併予宣告沒收；又應沒收之物既已扣案，無不能沒
    收之問題，自無庸贅諭追徵（最高法院99年度臺上字第4086
    號判決意旨參照）。至扣案夾鏈袋20個等物，均乏證據可認
    與本件販賣毒品相關，爰不為沒收之諭知，併此敘明。
五、至原起訴書就附表編號10、11、12、13、14、15、16、17、
    18、20、21、22部分，認為證人黃國原於交易後另行將價款
    交付被告所指定之人等節，經查：(一)上開另有他人代被告收
    取毒品價款等節，僅證人黃國原於其警、偵訊中有此證述，
    然與被告供述不一，且與本案中其他證人證述與被告之交易
    方式相左，是證人黃國原就收款部分另有他人之證述，已難
    遽採。(二)況被告供稱其交易方式原則上為同時交付毒品及價
    款，衡諸毒品交易係為法之所禁，參與交易之人亦無從如一
    般正常交易之方式，得以循合法途逕申明其權利義務，是以
    現金現貨交易恆為常態，是其供述顯然較為合理；反觀證人
    黃國原證稱每次交易均由不同人前來收款，且均需另行約定
    收款人等語，實與常理不符。(三)參諸卷附被告與證人黃國原
    間之通訊監察譯文，亦未曾提及約定交付價金之對象為何人
    、地點何在、如何辨識等情，是益徵就此部分證人黃國原證
    稱另有他人參與販毒之收款工作等語，實屬無據。此外，檢
    察官亦於本院審理時，當庭表示上開附表編號10、11、12、
    13、14、15、16、17、18、20、21、22部分，應無其他共犯
    等語（本院卷第36頁背面參照），故就上開部分之犯罪事實
    爰修正如附表所示，附此敘明。
據上論斷，應依刑事訴訟法第299 條第1 項前段，毒品危害防制
條例第4 條第2 項、第17條第2 項、第19條第1 項，刑法第11條
前段、第51條第5 款、第9 款，判決如主文。
本案經檢察官許英輝到庭執行職務
中    華    民    國   100    年    7     月    13    日
                  刑事第四庭    審判長法  官  莊鎮遠
                                      法  官  蔡玉雪
                                      法  官  李謀榮
以上正本證明與原本無異。
如不服本判決應於收受判決後10日內向本院提出上訴書狀，並
應敘述具體理由；其未敘述上訴理由者，應於上訴期間屆滿後
20日內向本院補提理由書（均須按他造當事人之人數附繕本）
「切勿逕送上級法院」。
中    華    民    國   100    年    7     月    13    日
                                書記官  蔡進吉
附錄本案所犯法條全文
毒品危害防制條例第4條第2項
製造、運輸、販賣第一級毒品者，處死刑或無期徒刑；處無期徒
刑者，得併科新臺幣2 千萬元以下罰金。
製造、運輸、販賣第二級毒品者，處無期徒刑或7 年以上有期徒
刑，得併科新臺幣1 千萬元以下罰金。
製造、運輸、販賣第三級毒品者，處5 年以上有期徒刑，得併科
新臺幣7 百萬元以下罰金。
製造、運輸、販賣第四級毒品者，處3 年以上10年以下有期徒刑
，得併科新臺幣3 百萬元以下罰金。
製造、運輸、販賣專供製造或施用毒品之器具者，處1 年以上7
年以下有期徒刑，得併科新臺幣1 百萬元以下罰金。
前5 項之未遂犯罰之。
附表：
┌──┬────┬──────┬───────┬────────────────────────┬────────────────────────────┐
│編號│販賣對象│時間        │地點          │犯罪行為                                        │主文                                                    │
├──┼────┼──────┼───────┼────────────────────────┼────────────────────────────┤
│ 1  │陳世彬  │100年1月29日│屏東縣萬丹鄉保│陳世彬以其所持用0000000000號行動電話與蔡麗秀所持│蔡麗秀販賣第二級毒品，處有期徒刑參年捌月，扣案之行動電話│
│    │        │12時34分許  │長厝街131巷57 │用0000000000號行動電話聯絡，向蔡麗秀購買價值新臺│壹支（含SIM 卡，門號為0000000000號）沒收，未扣│
│    │        │            │號蔡麗秀住處  │幣（下同）500 元之甲基安非他命，在左列地點由蔡麗│案販賣毒品所得新臺幣伍佰元沒收，如全部或一部不能沒收時，│
│    │        │            │              │秀將甲非他命交付予陳世彬，陳世彬再將500 元交付予│以其財產抵償之。                                        │
│    │        │            │              │蔡麗秀而完成交易。                              │                                                        │
├──┼────┼──────┼───────┼────────────────────────┼────────────────────────────┤
│ 2  │陳世彬  │100年2月8日 │屏東縣萬丹鄉保│陳世彬以其所持用之0000000000號行動電話與蔡麗秀所│蔡麗秀販賣第二級毒品，處有期徒刑肆年陸月，扣案之行動電話│
│    │        │10時40分    │長厝街131巷57 │持用0000000000號行動電話聯絡，向蔡麗秀購買3300元│壹支（含SIM 卡，門號為0000000000號）沒收，未扣│
│    │        │            │號蔡麗秀住處  │之甲基安非他命，在左列地點由蔡麗秀將甲基安命交付│案販賣毒品所得新臺幣參仟參佰元沒收，如全部或一部不能沒收│
│    │        │            │              │予陳世彬，陳世彬再將3300元交付予蔡麗秀而完成交易│時，以其財產抵償之。                                    │
│    │        │            │              │。                                              │                                                        │
├──┼────┼──────┼───────┼────────────────────────┼────────────────────────────┤
│ 3  │郭俊杰  │100年1月26日│屏東縣萬丹鄉公│郭俊杰以其弟郭壹帆所持用0000000000號行動電話與蔡│蔡麗秀販賣第二級毒品，處有期徒刑參年捌月，扣案之行動電話│
│    │        │21時28分許  │所附近台糖加油│麗秀所持用0000000000號行動電話聯絡，向蔡麗秀購買│壹支（含SIM 卡，門號為0000000000號）沒收，未扣│
│    │        │            │站            │500 元甲基安非他命，在左列地點由蔡麗秀基安非他命│案販賣毒品所得新臺幣伍佰元沒收，如全部或一部不能沒收時，│
│    │        │            │              │交付予郭俊杰，郭俊杰於當日夜間再將500 元交付予蔡│以其財產抵償之。                                        │
│    │        │            │              │麗秀而完成交易。                                │                                                        │
├──┼────┼──────┼───────┼────────────────────────┼────────────────────────────┤
│ 4  │郭俊杰  │100年1月27日│屏東縣萬丹鄉保│郭俊杰以其住家00-0000000號室內電話與蔡麗秀所持用│蔡麗秀販賣第二級毒品，處有期徒刑參年拾月，扣案之行動電話│
│    │        │7時10分許   │長厝街131巷57 │0000000000號行動電話聯絡，向蔡麗秀購買1000 元 甲│壹支（含SIM 卡，門號為0000000000號）沒收，未扣│
│    │        │            │號蔡麗秀住處客│基安非他命，在左列地點由蔡麗秀將甲基安非他命交付│案販賣毒品所得新臺幣壹仟元沒收，如全部或一部不能沒收時，│
│    │        │            │廳            │予郭俊杰，郭俊杰於再將1000元交付予蔡麗秀而完成交│以其財產抵償之。                                        │
│    │        │            │              │易。                                            │                                                        │
├──┼────┼──────┼───────┼────────────────────────┼────────────────────────────┤
│ 5  │郭俊杰  │100年1月30日│屏東縣萬丹鄉保│郭俊杰以其弟郭壹帆所持用0000000000號行動電話與蔡│蔡麗秀販賣第二級毒品，處有期徒刑參年捌月，扣案之行動電話│
│    │        │16時54分    │長厝街131巷57 │麗秀所持用0000000000號行動電話聯絡，向蔡麗秀購買│壹支（含SIM 卡，門號為0000000000號）沒收，未扣│
│    │        │            │號蔡麗秀住處外│500 元甲基安非他命，在左列地點由蔡麗秀基安非他命│案販賣毒品所得新臺幣伍佰元沒收，如全部或一部不能沒收時，│
│    │        │            │大廟前        │交付予郭俊杰，郭俊杰於再將500 元交付予蔡麗秀而完│以其財產抵償之。                                        │
│    │        │            │              │成交易。                                        │                                                        │
├──┼────┼──────┼───────┼────────────────────────┼────────────────────────────┤
│ 6  │郭俊杰  │100年2月1日 │屏東縣萬丹鄉公│郭俊杰以其弟郭壹帆所持用0000000000號行動電話與蔡│蔡麗秀販賣第二級毒品，處有期徒刑參年捌月，扣案之行動電話│
│    │        │21時33分許  │所附近台糖加油│麗秀所持用0000000000號行動電話聯絡，向蔡麗秀購買│壹支（含SIM 卡，門號為0000000000號）沒收，未扣│
│    │        │            │站            │500 元甲基安非他命，在左列地點由蔡麗秀基安非他命│案販賣毒品所得新臺幣伍佰元沒收，如全部或一部不能沒收時，│
│    │        │            │              │交付予郭俊杰，郭俊杰於再將500 元交付予蔡麗秀而完│以其財產抵償之。                                        │
│    │        │            │              │成交易。                                        │                                                        │
├──┼────┼──────┼───────┼────────────────────────┼────────────────────────────┤
│ 7  │郭俊杰  │100年2月8日 │屏東縣萬丹鄉田│郭俊杰以其住家00-0000000號室內電話與蔡麗秀所持用│蔡麗秀販賣第二級毒品，處有期徒刑參年捌月，扣案之行動電話│
│    │        │14時3分許   │厝村路邊      │0000000000號行動電話聯絡，向蔡麗秀購買500 元甲基│壹支（含SIM 卡，門號為0000000000號）沒收，未扣│
│    │        │            │              │安非他命，在左列地點由蔡麗秀將甲基安非他命交付予│案販賣毒品所得新臺幣伍佰元沒收，如全部或一部不能沒收時，│
│    │        │            │              │郭俊杰，郭俊杰於再將500 元交付予蔡麗秀而完成交易│以其財產抵償之。                                        │
│    │        │            │              │。                                              │                                                        │
├──┼────┼──────┼───────┼────────────────────────┼────────────────────────────┤
│ 8  │郭壹帆  │100年1月28日│屏東縣萬丹鄉公│郭壹帆以其所持用0000000000號行動電話與蔡麗秀所持│蔡麗秀販賣第二級毒品，處有期徒刑參年捌月，扣案之行動電話│
│    │        │21時56分許  │所附近台糖加油│用0000000000號行動電話聯絡，向蔡麗秀購買價值500 │壹支（含SIM 卡，門號為0000000000號）沒收，未扣│
│    │        │            │站            │元之甲基安非他命，在左列地點由蔡麗秀將甲基安命交│案販賣毒品所得新臺幣伍佰元沒收，如全部或一部不能沒收時，│
│    │        │            │              │付予郭壹帆，郭壹帆於再將500 元交付予蔡麗秀而完成│以其財產抵償之。                                        │
│    │        │            │              │交易。                                          │                                                        │
├──┼────┼──────┼───────┼────────────────────────┼────────────────────────────┤
│ 9  │郭壹帆  │100年2月2日 │屏東縣萬丹鄉公│郭壹帆以其所持用0000000000號行動電話與蔡麗秀所持│蔡麗秀販賣第二級毒品，處有期徒刑參年捌月，扣案之行動電話│
│    │        │19時39分許  │所附近台糖加油│用0000000000號行動電話聯絡，向蔡麗秀購買500 元甲│壹支（含SIM 卡，門號為0000000000號）沒收，未扣│
│    │        │            │站            │基安非他命，在左列地點由蔡麗秀將甲基安命交付予郭│案販賣毒品所得新臺幣伍佰元沒收，如全部或一部不能沒收時，│
│    │        │            │              │壹帆，郭壹帆於再將500 元交付予蔡麗秀而完成交易。│以其財產抵償之。                                        │
│    │        │            │              │                                                │                                                        │
├──┼────┼──────┼───────┼────────────────────────┼────────────────────────────┤
│ 10 │黃國原  │100年1月27日│屏東縣新園鄉南│黃國原以其所持用0000000000號行動電話與蔡麗秀所持│蔡麗秀販賣第二級毒品，處有期徒刑肆年肆月，扣案之行動電話│
│    │        │22時25分許  │進路96號黃國原│用0000000000號行動電話聯絡，向蔡麗秀購買3000元甲│壹支（含SIM 卡，門號為0000000000號）沒收，未扣│
│    │        │            │住處前        │基安非他命，在左列地點由蔡麗秀將甲基安命交付予黃│案販賣毒品所得新臺幣參仟元沒收，如全部或一部不能沒收時，│
│    │        │            │              │國原而完成交易。                                │以其財產抵償之。                                        │
├──┼────┼──────┼───────┼────────────────────────┼────────────────────────────┤
│ 11 │黃國原  │100年1月30日│屏東縣新園鄉南│黃國原以其所持用0000000000號行動電話與蔡麗秀所持│蔡麗秀販賣第二級毒品，處有期徒刑肆年肆月，扣案之行動電話│
│    │        │22時5分許   │進路96號黃國原│用0000000000號行動電話聯絡，向蔡麗秀購買3000元甲│壹支（含SIM 卡，門號為0000000000號）沒收，未扣│
│    │        │            │住處前        │基安非他命，在左列地點由蔡麗秀將甲基安命交付予黃│案販賣毒品所得新臺幣參仟元沒收，如全部或一部不能沒收時，│
│    │        │            │              │國原而完成交易。                                │以其財產抵償之。                                        │
├──┼────┼──────┼───────┼────────────────────────┼────────────────────────────┤
│ 12 │黃國原  │99年10月20日│屏東縣新園鄉南│黃國原以其所持用0000000000號行動電話與蔡麗秀所持│蔡麗秀販賣第二級毒品，處有期徒刑肆年貳月，扣案之行動電話│
│    │        │12時6分許   │進路96號黃國原│用0000000000 號 行動電話聯絡，向蔡麗秀購買20 00 │壹支（含SIM 卡，門號為零玖捌玖參伍伍貳陸捌號）沒收，未扣│
│    │        │            │住處前        │元甲基安非他命，在左列地點由蔡麗秀將甲基安非他命│案販賣毒品所得新臺幣貳仟元沒收，如全部或一部不能沒收時，│
│    │        │            │              │交付予黃國原而完成交易。                        │以其財產抵償之。                                        │
├──┼────┼──────┼───────┼────────────────────────┼────────────────────────────┤
│ 13 │黃國原  │99年10月23日│屏東縣新園鄉南│黃國原以其所持用0000000000號行動電話與蔡麗秀所持│蔡麗秀販賣第二級毒品，處有期徒刑肆年貳月，扣案之行動電話│
│    │        │20時34分許  │進路96號黃國原│用0000000000號行動電話聯絡，向蔡麗秀購買2000元甲│壹支（含SIM 卡，門號為零玖捌玖參伍伍貳陸捌號）沒收，未扣│
│    │        │            │住處前        │基安非他命，在左列地點由蔡麗秀將甲基安非他命交付│案販賣毒品所得新臺幣貳仟元沒收，如全部或一部不能沒收時，│
│    │        │            │              │予黃國原而完成交易。                            │以其財產抵償之。                                        │
├──┼────┼──────┼───────┼────────────────────────┼────────────────────────────┤
│ 14 │黃國原  │99年10月27日│屏東縣新園鄉南│黃國原以其所持用0000000000號行動電話與蔡麗秀所持│蔡麗秀販賣第二級毒品，處有期徒刑肆年貳月，扣案之行動電話│
│    │        │21時35分許  │進路96號黃國原│用0000000000號行動電話聯絡，向蔡麗秀購買2000元甲│壹支（含SIM 卡，門號為零玖捌玖參伍伍貳陸捌號）沒收，未扣│
│    │        │            │住處前        │基安非他命，在左列地點由蔡麗秀將甲基安非他命交付│案販賣毒品所得新臺幣貳仟元沒收，如全部或一部不能沒收時，│
│    │        │            │              │予黃國原而完成交易。                            │以其財產抵償之。                                        │
├──┼────┼──────┼───────┼────────────────────────┼────────────────────────────┤
│ 15 │黃國原  │99年10月29日│屏東縣新園鄉五│黃國原以其所持用0000000000號行動電話與蔡麗秀所持│蔡麗秀販賣第二級毒品，處有期徒刑肆年肆月，扣案之行動電話│
│    │        │9時3分許    │房村堤防河川地│用0000000000號行動電話聯絡，向蔡麗秀購買3000元甲│壹支（含SIM 卡，門號為零玖捌玖參伍伍貳陸捌號）沒收，未扣│
│    │        │            │              │基安非他命，在左列地點由蔡麗秀將甲基安非他命交付│案販賣毒品所得新臺幣參仟元沒收，如全部或一部不能沒收時，│
│    │        │            │              │予黃國原而完成交易。                            │以其財產抵償之。                                        │
├──┼────┼──────┼───────┼────────────────────────┼────────────────────────────┤
│ 16 │黃國原  │99年10月31日│屏東縣新園鄉南│黃國原以其所持用0000000000號行動電話與蔡麗秀所持│蔡麗秀販賣第二級毒品，處有期徒刑肆年肆月，扣案之行動電話│
│    │        │23時8分許   │進路96號黃國原│用0000000000號行動電話聯絡，向蔡麗秀購買3000元甲│壹支（含SIM 卡，門號為零玖捌玖參伍伍貳陸捌號）沒收，未扣│
│    │        │            │住處          │基安非他命，在左列地點由蔡麗秀將甲基安非他命交付│案販賣毒品所得新臺幣參仟元沒收，如全部或一部不能沒收時，│
│    │        │            │              │予黃國原而完成交易。                            │以其財產抵償之。                                        │
├──┼────┼──────┼───────┼────────────────────────┼────────────────────────────┤
│ 17 │黃國原  │99年11月3日 │屏東縣新園鄉南│黃國原以其所持用0000000000號行動電話與蔡麗秀所持│蔡麗秀販賣第二級毒品，處有期徒刑肆年肆月，扣案之行動電話│
│    │        │7時12分許   │進路96號黃國原│用0000000000號行動電話聯絡，向蔡麗秀購買3000元甲│壹支（含SIM 卡，門號為零玖捌玖參伍伍貳陸捌號）沒收，未扣│
│    │        │            │住處          │基安非他命，在左列地點由蔡麗秀將甲基安非他命交付│案販賣毒品所得新臺幣參仟元沒收，如全部或一部不能沒收時，│
│    │        │            │              │予黃國原而完成交易。                            │以其財產抵償之。                                        │
├──┼────┼──────┼───────┼────────────────────────┼────────────────────────────┤
│ 18 │黃國原  │99年11月14日│屏東縣新園鄉南│黃國原以其所持用0000000000號行動電話與蔡麗秀所持│蔡麗秀販賣第二級毒品，處有期徒刑肆年貳月，扣案之行動電話│
│    │        │12時21分許  │進路96號黃國原│用0000000000號行動電話聯絡，向蔡麗秀購買2000元甲│壹支（含SIM 卡，門號為零玖捌玖參伍伍貳陸捌號）沒收，未扣│
│    │        │            │住處          │基安非他命，在左列地點由蔡麗秀將甲基安非他命交付│案販賣毒品所得新臺幣貳仟元沒收，如全部或一部不能沒收時，│
│    │        │            │              │予黃國原而完成交易。                            │以其財產抵償之。                                        │
├──┼────┼──────┼───────┼────────────────────────┼────────────────────────────┤
│ 19 │黃國原  │99年11月30日│屏東縣新園鄉南│黃國原以其所持用0000000000號行動電話與蔡麗秀所持│蔡麗秀販賣第二級毒品，處有期徒刑肆年貳月，扣案之行動電話│
│    │        │12時35分許  │進路96號黃國原│用0000000000號行動電話聯絡，向蔡麗秀購買2000元甲│壹支（含SIM 卡，門號為零玖捌玖參伍伍貳陸捌號）沒收，未扣│
│    │        │            │住處          │基安非他命，在左列地點由蔡麗秀將甲基安非他命交付│案販賣毒品所得新臺幣貳仟元沒收，如全部或一部不能沒收時，│
│    │        │            │              │予黃國原，黃國原並當場將2000元交付予蔡麗秀而完成│以其財產抵償之。                                        │
│    │        │            │              │交易。                                          │                                                        │
├──┼────┼──────┼───────┼────────────────────────┼────────────────────────────┤
│ 20 │黃國原  │99年12月3日 │屏東縣新園鄉五│黃國原以其所持用0000000000號行動電話與蔡麗秀所持│蔡麗秀販賣第二級毒品，處有期徒刑肆年貳月，扣案之行動電話│
│    │        │22時53分許  │房村堤防河川地│用0000000000號行動電話聯絡，向蔡麗秀購買2000元甲│壹支（含SIM 卡，門號為零玖捌玖參伍伍貳陸捌號）沒收，未扣│
│    │        │            │              │基安非他命，在左列地點由蔡麗秀將甲基安非他命交付│案販賣毒品所得新臺幣貳仟元沒收，如全部或一部不能沒收時，│
│    │        │            │              │予黃國原而完成交易。                            │以其財產抵償之。                                        │
├──┼────┼──────┼───────┼────────────────────────┼────────────────────────────┤
│ 21 │黃國原  │99年12月10日│屏東縣新園鄉五│黃國原以其所持用0000000000號行動電話與蔡麗秀所持│蔡麗秀販賣第二級毒品，處有期徒刑參年拾月，扣案之行動電話│
│    │        │16時0分許   │房村堤防河川地│用0000000000號行動電話聯絡，向蔡麗秀購買1000元甲│壹支（含SIM 卡，門號為零玖捌玖參伍伍貳陸捌號）沒收，未扣│
│    │        │            │              │基安非他命，在左列地點由蔡麗秀將甲基安非他命交付│案販賣毒品所得新臺幣壹仟元沒收，如全部或一部不能沒收時，│
│    │        │            │              │予黃國原而完成交易。                            │以其財產抵償之。                                        │
├──┼────┼──────┼───────┼────────────────────────┼────────────────────────────┤
│ 22 │黃國原  │99年12月18日│屏東縣新園鄉五│黃國原以其所持用0000000000號行動電話與蔡麗秀所持│蔡麗秀販賣第二級毒品，處有期徒刑肆年肆月，扣案之行動電話│
│    │        │8時21分許   │房村堤防河川地│用0000000000號行動電話聯絡，向蔡麗秀購買3000元甲│壹支（含SIM 卡，門號為零玖捌玖參伍伍貳陸捌號）沒收，未扣│
│    │        │            │              │基安非他命，在左列地點由蔡麗秀將甲基安非他命交付│案販賣毒品所得新臺幣參仟元沒收，如全部或一部不能沒收時，│
│    │        │            │              │予黃國原而完成交易。                            │以其財產抵償之。                                        │
├──┼────┼──────┼───────┼────────────────────────┼────────────────────────────┤
│ 23 │陳正修  │99年10月15日│屏東縣萬丹鄉玉│陳正修以其所持用0000000000號行動電話與蔡麗秀所持│蔡麗秀販賣第二級毒品，處有期徒刑參年拾月，扣案之行動電話│
│    │        │15時39分許  │林寺          │用0000000000號行動電話聯絡，向蔡麗秀購買1000元甲│壹支（含SIM 卡，門號為零玖捌玖參伍伍貳陸捌號）沒收，未扣│
│    │        │            │              │基安非他命，在左列地點由蔡麗秀將甲基安命交付予陳│案販賣毒品所得新臺幣壹仟元沒收，如全部或一部不能沒收時，│
│    │        │            │              │正修，陳正修再將1000元交付予蔡麗秀而完成交易。  │以其財產抵償之。                                        │
├──┼────┼──────┼───────┼────────────────────────┼────────────────────────────┤
│ 24 │陳正修  │99年10月20日│屏東縣萬丹鄉玉│陳正修以其所持用0000000000號行動電話與蔡麗秀所持│蔡麗秀販賣第二級毒品，處有期徒刑參年拾月，扣案之行動電話│
│    │        │18時35分許  │林寺          │用0000000000號行動電話聯絡，向蔡麗秀購買1000元甲│壹支（含SIM 卡，門號為零玖捌玖參伍伍貳陸捌號）沒收，未扣│
│    │        │            │              │基安非他命，在左列地點由蔡麗秀將甲基安命交付予陳│案販賣毒品所得新臺幣壹仟元沒收，如全部或一部不能沒收時，│
│    │        │            │              │正修，陳正修再將1000元交付予蔡麗秀而完成交易。  │以其財產抵償之。                                        │
├──┼────┼──────┼───────┼────────────────────────┼────────────────────────────┤
│ 25 │陳正修  │99年11月16日│屏東縣萬丹鄉玉│陳正修以其所持用0000000000號行動電話與蔡麗秀所持│蔡麗秀販賣第二級毒品，處有期徒刑參年拾月，扣案之行動電話│
│    │        │12時40分許  │林寺          │用0000000000號行動電話聯絡，向蔡麗秀購買1000元甲│壹支（含SIM 卡，門號為零玖捌玖參伍伍貳陸捌號）沒收，未扣│
│    │        │            │              │基安非他命，在左列地點由蔡麗秀將甲基安命交付予陳│案販賣毒品所得新臺幣壹仟元沒收，如全部或一部不能沒收時，│
│    │        │            │              │正修，陳正修再將1000元交付予蔡麗秀而完成交易。  │以其財產抵償之。                                        │
├──┼────┼──────┼───────┼────────────────────────┼────────────────────────────┤
│ 26 │陳正修  │99年11月18日│屏東縣萬丹鄉玉│陳正修以其所持用0000000000號行動電話與蔡麗秀所持│蔡麗秀販賣第二級毒品，處有期徒刑參年捌月，扣案之行動電話│
│    │        │20時24分許  │林寺          │用0000000000號行動電話聯絡，向蔡麗秀購買500 元甲│壹支（含SIM 卡，門號為零玖捌玖參伍伍貳陸捌號）沒收，未扣│
│    │        │            │              │基安非他命，在左列地點由蔡麗秀將甲基安命交付予陳│案販賣毒品所得新臺幣伍佰元沒收，如全部或一部不能沒收時，│
│    │        │            │              │正修，陳正修再將500 元交付予蔡麗秀而完成交易。  │以其財產抵償之。                                        │
├──┼────┼──────┼───────┼────────────────────────┼────────────────────────────┤
│ 27 │陳正修  │99年11月24日│屏東縣萬丹鄉玉│陳正修以其所持用0000000000號行動電話與蔡麗秀所持│蔡麗秀販賣第二級毒品，處有期徒刑參年捌月，扣案之行動電話│
│    │        │20時15分許  │林寺          │用0000000000號行動電話聯絡，向蔡麗秀購買500 元甲│壹支（含SIM 卡，門號為零玖捌玖參伍伍貳陸捌號）沒收，未扣│
│    │        │            │              │基安非他命，在左列地點由蔡麗秀將甲基安命交付予陳│案販賣毒品所得新臺幣伍佰元沒收，如全部或一部不能沒收時，│
│    │        │            │              │正修，陳正修再將500 元交付予蔡麗秀而完成交易。  │以其財產抵償之。                                        │
├──┼────┼──────┼───────┼────────────────────────┼────────────────────────────┤
│ 28 │陳正修  │99年11月29日│屏東縣萬丹鄉玉│陳正修以其所持用0000000000號行動電話與蔡麗秀所持│蔡麗秀販賣第二級毒品，處有期徒刑參年捌月，扣案之行動電話│
│    │        │22時14分許  │林寺          │用0000000000號行動電話聯絡，向蔡麗秀購買500 元甲│壹支（含SIM 卡，門號為零玖捌玖參伍伍貳陸捌號）沒收，未扣│
│    │        │            │              │基安非他命，在左列地點由蔡麗秀將甲基安命交付予陳│案販賣毒品所得新臺幣伍佰元沒收，如全部或一部不能沒收時，│
│    │        │            │              │正修，陳正修再將500 元交付予蔡麗秀而完成交易。  │以其財產抵償之。                                        │
├──┼────┼──────┼───────┼────────────────────────┼────────────────────────────┤
│ 29 │陳國宏  │99年10月13日│屏東縣萬丹鄉保│陳國宏以其所持用0000000000號行動電話與蔡麗秀所持│蔡麗秀販賣第二級毒品，處有期徒刑參年捌月，扣案之行動電話│
│    │        │17時18分許  │長厝街131巷57 │用0000000000號行動電話聯絡，向蔡麗秀購買500 元甲│壹支（含SIM 卡，門號為零玖捌玖參伍伍貳陸捌號）沒收，未扣│
│    │        │            │號蔡麗秀住處外│基安非他命，在左列地點由蔡麗秀將甲基安命交付予陳│案販賣毒品所得新臺幣伍佰元沒收，如全部或一部不能沒收時，│
│    │        │            │某廟前        │國宏，陳國宏再將500 元交付予蔡麗秀而完成交易。  │以其財產抵償之。                                        │
├──┼────┼──────┼───────┼────────────────────────┼────────────────────────────┤
│ 30 │陳國宏  │99年10月29日│屏東縣萬丹鄉保│陳國宏以其所持用0000000000號行動電話與蔡麗秀所持│蔡麗秀販賣第二級毒品，處有期徒刑參年捌月，扣案之行動電話│
│    │        │9時52分許   │長厝街131巷57 │用0000000000號行動電話聯絡，向蔡麗秀購買500 元甲│壹支（含SIM 卡，門號為零玖捌玖參伍伍貳陸捌號）沒收，未扣│
│    │        │            │號蔡麗秀住處外│基安非他命，在左列地點由蔡麗秀將甲基安命交付予陳│案販賣毒品所得新臺幣伍佰元沒收，如全部或一部不能沒收時，│
│    │        │            │某廟前        │國宏，陳國宏再將500 元交付予蔡麗秀而完成交易。  │以其財產抵償之。                                        │
├──┼────┼──────┼───────┼────────────────────────┼────────────────────────────┤
│ 31 │陳國宏  │99年11月9日 │屏東縣萬丹鄉保│陳國宏以其所持用0000000000號行動電話與蔡麗秀所持│蔡麗秀販賣第二級毒品，處有期徒刑參年捌月，扣案之行動電話│
│    │        │19時57分許  │長厝街131巷57 │用0000000000號行動電話聯絡，向蔡麗秀購買500 元甲│壹支（含SIM 卡，門號為零玖捌玖參伍伍貳陸捌號）沒收，未扣│
│    │        │            │號蔡麗秀住處外│基安非他命，在左列地點由蔡麗秀將甲基安命交付予陳│案販賣毒品所得新臺幣伍佰元沒收，如全部或一部不能沒收時，│
│    │        │            │              │國宏，陳國宏再將500 元交付予蔡麗秀而完成交易。  │以其財產抵償之。                                        │
├──┼────┼──────┼───────┼────────────────────────┼────────────────────────────┤
│ 32 │陳國宏  │99年11月11日│屏東縣萬丹鄉保│陳國宏以其所持用0000000000號行動電話與蔡麗秀所持│蔡麗秀販賣第二級毒品，處有期徒刑參年捌月，扣案之行動電話│
│    │        │9時32分許   │長厝街131巷57 │用0000000000號行動電話聯絡，向蔡麗秀購買500 元甲│壹支（含SIM 卡，門號為零玖捌玖參伍伍貳陸捌號）沒收，未扣│
│    │        │            │號蔡麗秀住處外│基安非他命，在左列地點由蔡麗秀將甲基安命交付予陳│案販賣毒品所得新臺幣伍佰元沒收，如全部或一部不能沒收時，│
│    │        │            │某廟前        │國宏，陳國宏再將500 元交付予蔡麗秀而完成交易。  │以其財產抵償之。                                        │
├──┼────┼──────┼───────┼────────────────────────┼────────────────────────────┤
│ 33 │陳國宏  │99年11月14日│屏東縣萬丹鄉保│陳國宏以其所持用0000000000號行動電話與蔡麗秀所持│蔡麗秀販賣第二級毒品，處有期徒刑參年捌月，扣案之行動電話│
│    │        │14時52分許  │長厝街131巷57 │用0000000000號行動電話聯絡，向蔡麗秀購買500 元甲│壹支（含SIM 卡，門號為零玖捌玖參伍伍貳陸捌號）沒收，未扣│
│    │        │            │號蔡麗秀住處外│基安非他命，在左列地點由蔡麗秀將甲基安命交付予陳│案販賣毒品所得新臺幣伍佰元沒收，如全部或一部不能沒收時，│
│    │        │            │              │國宏，陳國宏再將500 元交付予蔡麗秀而完成交易。  │以其財產抵償之。                                        │
├──┼────┼──────┼───────┼────────────────────────┼────────────────────────────┤
│ 34 │陳國宏  │99年11月16日│屏東縣萬丹鄉保│陳國宏以其所持用0000000000號行動電話與蔡麗秀所持│蔡麗秀販賣第二級毒品，處有期徒刑參年捌月，扣案之行動電話│
│    │        │9時53分許   │長厝街131巷57 │用0000000000號行動電話聯絡，向蔡麗秀購買500 元甲│壹支（含SIM 卡，門號為零玖捌玖參伍伍貳陸捌號）沒收，未扣│
│    │        │            │號蔡麗秀住處外│基安非他命，在左列地點由蔡麗秀將甲基安命交付予陳│案販賣毒品所得新臺幣伍佰元沒收，如全部或一部不能沒收時，│
│    │        │            │              │國宏，陳國宏再將500 元交付予蔡麗秀而完成交易。  │以其財產抵償之。                                        │
├──┼────┼──────┼───────┼────────────────────────┼────────────────────────────┤
│ 35 │陳國宏  │99年11月24日│屏東縣萬丹鄉保│陳國宏以其所持用0000000000號行動電話與蔡麗秀所持│蔡麗秀販賣第二級毒品，處有期徒刑參年捌月，扣案之行動電話│
│    │        │8時38分許   │長厝街131巷57 │用0000000000號行動電話聯絡，向蔡麗秀購買500 元甲│壹支（含SIM 卡，門號為零玖捌玖參伍伍貳陸捌號）沒收，未扣│
│    │        │            │號蔡麗秀住處外│基安非他命，在左列地點由蔡麗秀將甲基安命交付予陳│案販賣毒品所得新臺幣伍佰元沒收，如全部或一部不能沒收時，│
│    │        │            │              │國宏，陳國宏再將500 元交付予蔡麗秀而完成交易。  │以其財產抵償之。                                        │
├──┼────┼──────┼───────┼────────────────────────┼────────────────────────────┤
│ 36 │陳國宏  │99年11月26日│屏東縣萬丹鄉保│陳國宏以其所持用0000000000號行動電話與蔡麗秀所持│蔡麗秀販賣第二級毒品，處有期徒刑參年捌月，扣案之行動電話│
│    │        │9時22分許   │長厝街131巷57 │用0000000000號行動電話聯絡，向蔡麗秀購買500 元甲│壹支（含SIM 卡，門號為零玖捌玖參伍伍貳陸捌號）沒收，未扣│
│    │        │            │號蔡麗秀住處外│基安非他命，在左列地點由蔡麗秀將甲基安命交付予陳│案販賣毒品所得新臺幣伍佰元沒收，如全部或一部不能沒收時，│
│    │        │            │某廟前        │國宏，陳國宏再將500 元交付予蔡麗秀而完成交易。  │以其財產抵償之。                                        │
├──┼────┼──────┼───────┼────────────────────────┼────────────────────────────┤
│ 37 │陳國宏  │99年12月2日 │屏東縣萬丹鄉保│陳國宏以其所持用0000000000號行動電話與蔡麗秀所持│蔡麗秀販賣第二級毒品，處有期徒刑參年拾月，扣案之行動電話│
│    │        │23時11分許  │長厝街131巷57 │用0000000000號行動電話聯絡，向蔡麗秀購買1000元甲│壹支（含SIM 卡，門號為零玖捌玖參伍伍貳陸捌號）沒收，未扣│
│    │        │            │號蔡麗秀住處外│基安非他命，在左列地點由蔡麗秀將甲基安命交付予陳│案販賣毒品所得新臺幣壹仟元沒收，如全部或一部不能沒收時，│
│    │        │            │              │國宏，陳國宏再將1000元交付予蔡麗秀而完成交易。  │以其財產抵償之。                                        │
├──┼────┼──────┼───────┼────────────────────────┼────────────────────────────┤
│ 38 │陳國宏  │99年12月10日│屏東縣萬丹鄉保│陳國宏以其所持用0000000000號行動電話與蔡麗秀所持│蔡麗秀販賣第二級毒品，處有期徒刑參年捌月，扣案之行動電話│
│    │        │20時28分許  │長厝街131巷57 │用0000000000號行動電話聯絡，向蔡麗秀購買500 元甲│壹支（含SIM 卡，門號為零玖捌玖參伍伍貳陸捌號）沒收，未扣│
│    │        │            │號蔡麗秀住處外│基安非他命，在左列地點由蔡麗秀將甲基安命交付予陳│案販賣毒品所得新臺幣伍佰元沒收，如全部或一部不能沒收時，│
│    │        │            │              │國宏，陳國宏再將500 元交付予蔡麗秀而完成交易。  │以其財產抵償之。                                        │
├──┼────┼──────┼───────┼────────────────────────┼────────────────────────────┤
│ 39 │陳國宏  │99年12月21日│屏東縣萬丹鄉保│陳國宏以其所持用0000000000號行動電話與蔡麗秀所持│蔡麗秀販賣第二級毒品，處有期徒刑參年捌月，扣案之行動電話│
│    │        │14時18分許  │長厝街131巷57 │用0000000000號行動電話聯絡，向蔡麗秀購買500 元甲│壹支（含SIM 卡，門號為零玖捌玖參伍伍貳陸捌號）沒收，未扣│
│    │        │            │號蔡麗秀住處外│基安非他命，在左列地點由蔡麗秀將甲基安命交付予陳│案販賣毒品所得新臺幣伍佰元沒收，如全部或一部不能沒收時，│
│    │        │            │              │國宏，陳國宏再將500 元交付予蔡麗秀而完成交易。  │以其財產抵償之。                                        │
├──┼────┼──────┼───────┼────────────────────────┼────────────────────────────┤
│ 40 │陳國宏  │100年1月27日│屏東縣萬丹鄉保│陳國宏以其所持用0000000000號行動電話與蔡麗秀所持│蔡麗秀販賣第二級毒品，處有期徒刑參年捌月，扣案之行動電話│
│    │        │8時38分許   │長厝街131巷57 │用0000000000號行動電話聯絡，向蔡麗秀購買500 元甲│壹支（含SIM 卡，門號為0000000000號）沒收，未扣│
│    │        │            │號蔡麗秀住處外│基安非他命，在左列地點由蔡麗秀將甲基安命交付予陳│案販賣毒品所得新臺幣伍佰元沒收，如全部或一部不能沒收時，│
│    │        │            │              │國宏，陳國宏再將500 元交付予蔡麗秀而完成交易。  │以其財產抵償之。                                        │
├──┼────┼──────┼───────┼────────────────────────┼────────────────────────────┤
│ 41 │陳國宏  │100年2月2日 │屏東縣萬丹鄉保│陳國宏以其所持用0000000000號行動電話與蔡麗秀所持│蔡麗秀販賣第二級毒品，處有期徒刑參年捌月，扣案之行動電話│
│    │        │12時53分許  │長長厝街131巷5│用0000000000號行動電話聯絡，向蔡麗秀購買500 元甲│壹支（含SIM 卡，門號為0000000000號）沒收，未扣│
│    │        │            │號蔡麗秀住處內│基安非他命，在左列地點由蔡麗秀將甲基安命交付予陳│案販賣毒品所得新臺幣伍佰元沒收，如全部或一部不能沒收時，│
│    │        │            │              │國宏，陳國宏再將500 元交付予蔡麗秀而完成交易。  │以其財產抵償之。                                        │
├──┼────┼──────┼───────┼────────────────────────┼────────────────────────────┤
│ 42 │陳國宏  │100年2月4日 │屏東縣萬丹鄉保│陳國宏以其所持用0000000000號行動電話與蔡麗秀所持│蔡麗秀販賣第二級毒品，處有期徒刑參年捌月，扣案之行動電話│
│    │        │11時18分許  │長長厝街131巷5│用0000000000號行動電話聯絡，向蔡麗秀購買500 元甲│壹支（含SIM 卡，門號為0000000000號）沒收，未扣│
│    │        │            │號蔡麗秀住處內│基安非他命，在左列地點由蔡麗秀將甲基安命交付予陳│案販賣毒品所得新臺幣伍佰元沒收，如全部或一部不能沒收時，│
│    │        │            │              │國宏，陳國宏再將500 元交付予蔡麗秀而完成交易。  │以其財產抵償之。                                        │
├──┼────┼──────┼───────┼────────────────────────┼────────────────────────────┤
│ 43 │陳國宏  │100年2月8日 │屏東縣萬丹鄉保│陳國宏以其所持用0000000000號行動電話與蔡麗秀所持│蔡麗秀販賣第二級毒品，處有期徒刑參年捌月，扣案之行動電話│
│    │        │18時12分許  │長長厝街131巷5│用0000000000號行動電話聯絡，向蔡麗秀購買500 元甲│壹支（含SIM 卡，門號為0000000000號）沒收，未扣│
│    │        │            │號蔡麗秀住處內│基安非他命，在左列地點由蔡麗秀將甲基安命交付予陳│案販賣毒品所得新臺幣伍佰元沒收，如全部或一部不能沒收時，│
│    │        │            │              │國宏，陳國宏再將500 元交付予蔡麗秀而完成交易。  │以其財產抵償之。                                        │
└──┴────┴──────┴───────┴────────────────────────┴────────────────────────────┘